臺灣桃園地方法院刑事判決　　　　　　　93年度訴字第1598號
公　訴　人　台灣桃園地方法院檢察署檢察官
被　　　告　丙○○　男　32歲.
指定辯護人　甲○○
上列被告因毒品危害防制條例案件，經檢察官提起公訴（93年度
偵字第9868號），本院判決如下：
    主  文
丙○○無罪。
    理  由
一、公訴意旨略以：丙○○基於概括犯意，於民國（下同）93年
    1 月至2 月間，在桃園縣八德市○○路1508號乙○○住處及
    附近，以所有0000000000號行動電話對外聯繫，連續出售第
    一級毒品海洛因予乙○○（另案偵辦）三至四次，每次新台
    幣（下同）1 千或2 千元不等。嗣於93年2 月23日下午1 時
    30分許，在桃園縣八德市○○路48之3號
    扣得電子磅秤1 台、分裝袋84只、分裝毒品小湯匙1 支及00
    00000000號行動電話1 具，因認被告丙○○涉有毒品危害防
    制條例第4 條第1 項之販賣第一級毒品罪嫌云云。
二、按犯罪事實應依證據認定之，無證據不得推定其犯罪事實。
    又不能證明被告犯罪者，應諭知無罪之判決，刑事訴訟法第
    154 條、第301 條第1 項分別定有明文。次按認定不利於被
    告之事實，須依積極證據，苟積極證據不足為不利於被告事
    實之認定時，即應為有利於被告之認定，更不必有何有利之
    證據，又認定犯罪事實所憑之證據，無論其為直接或間接證
    據，其為訴訟上之證明，在客觀上以達於通常一般之人均不
    致有所懷疑，而得確信被告確曾犯罪之程度，始得據為有罪
    之認定，倘未達此一程度，而有合理懷疑之存在時，即無從
    為有罪之確信，有最高法院30年上字第816 號、76年度台上
    字第4986號判例可資參照。
三、本件公訴人認被告丙○○涉有前開販賣第一級毒品海洛因罪
    嫌，無非係以證人乙○○於偵查中之證述、被告所有 00000
    00000 號行動電話與 000000000 號公共電話之通聯紀錄及
    有電子磅秤 1 台、分裝袋 84 只、分裝毒品小湯匙 1 支及
    0000000000號行動電話1 具扣案為其主要論據。然訊據被告
    丙○○堅決否認有何被訴販賣第一級毒品海洛因之犯行，辯
    稱：伊並未販賣海洛因給乙○○，係乙○○向伊借錢沒有還
    ，伊找人跟乙○○要錢，對乙○○的媽媽不禮貌，且打了乙
    ○○一頓，二人間有債務糾紛，所以乙○○才說伊販毒等語
    。經查，證人乙○○固於警詢時供稱：「（問：你所施用之
    海洛因毒品係向何人所價購？如何聯絡？在何處交易？）我
    所施用之海洛因毒品是向丙○○之人所價購的，我一個月前
    約三、四天就向他購買一次，每次購買一小包1000元，共向
    他購買四、五次，每次我均以公共電話打丙○○所有之0000
    000000該行動電話門號給他，他都叫我到他家（八德市○○
    里○○鄰○○路48之3 號）2 樓前面他的房間內向他購買交易
    海洛因毒品四、五次。」等語；於檢察官偵查時又具結證稱
    ：「（問：查獲前是否有向被告購買毒品？）是。查獲前買
    過三、四次，時間在今年1 、2 月間，每次購買1 千或2千
    元，都是買海洛因，有時在查獲地我家交易，有時約在我家
    附近，每次數量一小包，我當場付現金。」、「（問：被告
    交付海洛因地點除在你家及你家附近外，有無在其他地點？
    ）沒有。」、「（問：如何與被告聯繫購買毒品？）用公共
    電話打被告的行動電話，但號碼忘記了。」、「（問：為何
    警詢供稱是到被告住處向他買海洛因？）不知道，警察說叫
    我這樣講，對我比較有利，這樣可以報給警察捉他。」、「
    （問：是否記得在何處公共電話打給被告聯絡買海洛因的事
    ？）就在八德市○○路與長興路口，就在我家附近，該處只
    有一個的公共電話，我都固定用那一支打給被告，前後只有
    打過三、四次。」等語。然觀諸證人乙○○前述於警詢及偵
    訊時所為不利被告之供述內容，就其向被告購買毒品之次數
    、金額、地點先後供述不一，其真實性已屬有疑，且據被告
    所有行動電話門號0000000000之通聯記錄所示，該門號於93
    年1 月21日至同年月27日間，亦僅有一通與公共電話門號00
    00000 之通聯記錄，非其所指之四、五次，更足見證人乙○
    ○上開於警、偵時之陳述難以採信，自無法作為被告不利認
    定之基礎。再查，證人乙○○於本院審理時又翻異前詞，具
    結供稱略以：我跟被告是鄰居，我們住不是隔很遠，我自己
    家開工廠，他有時候會幫我賣沐浴乳，之前我有跟他借過錢
    ，我有還他錢，但是他說我沒有還他，他說我沒有還他錢那
    一陣子，他有找人來跟我要錢，我沒有跟被告買過海洛因，
    有做警詢筆錄，有看過該筆錄內容及在最後簽名，有在檢察
    官那裡作證，因為警察跟我說是被告檢舉我在吸毒，警察跟
    我說如果我供出海洛因是向被告買的，警察會把筆錄寫得漂
    亮一點，讓我不用去關，所以我就照警察的意思這樣講，因
    為我不知道這樣講事情很嚴重，且是當時一時氣憤，才會這
    樣講等語，而經檢察官詢問證人乙○○：「販毒很嚴重這是
    常識，你為什麼會不知道？」，證人答稱：「那時候不知道
    ，是吸毒被關以後才知道販毒很嚴重。」，檢察官又問：「
    照你的說法你在檢察官那邊是作偽證？」，證人仍答稱：「
    是」，是證人乙○○如係向被告購買第一級毒品，要無於本
    院審理時翻異前詞，而承擔受誣告或偽證追訴風險之可能。
    又參以證人乙○○於本院審理時供稱曾用公共電話打被告的
    手機是因為談論洗髮精一事，且稱毒品是跟一個叫「阿飛」
    買的，是被告辯稱未曾販賣毒品予乙○○，非屬無據，應值
    採信。綜上所述，公訴人所舉之證據既無從證明被告丙○○
    販賣毒品之犯行，此外復查無其他積極證據，足認被告確有
    公訴人所指之犯行，自屬不能證明其犯罪，揆諸上開說明，
    自應為被告丙○○無罪之諭知。
據上論結，合依刑事訴訟法第301條第1項，判決如主文。
本案經檢察官張啟聰到庭執行職務。
中　　華　　民　　國　　94　　年　　1 　　月　　6 　　日
                  刑事第五庭審判長法　官  潘政宏
                                  法  官  邱滋杉
                                  法  官　周炳全
以上正本證明與原本無異。
如不服本判決，應於送達後10日內，向本院提出上訴狀。
                                  書記官  陳夏施
中　　華　　民　　國　　94　　年　　1 　　月　　11　　日
